Inventaris van het archief van de Voedingsorganisatie TNO, 1940-1980
Nationaal Archief, Den Haag
Nederlandse Organisatie voor Toegepast Natuurwetenschappelijk Onderzoek (TNO): Voedingsorganisatie
TNO / Voedingsorganisatie
1940-1980
oudste stuk - jongste stuk: 1940-1980
O27510
113 inventarisnummer(s); 11,60 meter
Normale geschreven, getypte en gedrukte documenten, geen bijzondere handschriften.
Nationaal Archief, Den Haag
Voedingsorganisatie TNO
Het archief van de Voedingsorganisatie TNO beslaat de periode 1940-1980 en bevat stukken over de organisatie, zoals: jaarverslagen, begrotingen, stukken over de bestuursvergaderingen en de diverse gebouwen en het bevat inhoudelijke documenten over de research onder meer op het gebied van vlees- en vleeswaren, voedingshygiëne, warenkeuring en conservering.
Archiefvorming
Geschiedenis van het archiefbeheer
De verwerving van het archief
Het archief is voor langere tijd in beheer, niet in eigendom verkregen.
Aanwijzingen voor de gebruiker
Openbaarheidsbeperkingen
Deels openbaar, deels beperkt openbaar (A). Raadpleging van stukken jonger dan 50 jaar: na toestemming van de directeur Nationaal Archief.
Materiële beperkingen
Het archief kent geen beperkingen voor het raadplegen van stukken als gevolg van slechte materiële staat.
Aanvraaginstructie
Openbare archiefstukken kunnen online worden aangevraagd en gereserveerd. U kunt dit ook via de terminals in de studiezaal van het Nationaal Archief doen. Om te kunnen reserveren dient u de volgende stappen te volgen:
Creëer een account of log in.
Selecteer in de archiefinventaris een archiefstuk.
Klik op ‘Reserveer’ en kies een tijdstip van inzage.
Verwant materiaal
Beschikbaarheid van kopieën
Inventarisnummers van dit archief zijn niet in kopievorm beschikbaar
Beschrijving van de series en archiefbestanddelen
- XE 01 - Grondslagen en organisatieschema. XE 011.6 - Werkterrein en taak. XE 011.6 - Werkterrein en taak van de VRS XE 012 - Oprichting en reorganisatie. XE 012.2, 1
  Openbaarheid beperkt tot 01-01-2031
- XE 012.5 XE 012.7 XE 013 - Reglementen van de Voedingsorganisatie., 2
- XE 013(044) - Circulaires XE 013.2 XE 013.3 XE 017.2 Betrekkingen met de Centrale Organisatie. XE 035 - Roerende goederen in het algemeen. XE 035.542 - Laboratoriummeubilair. XE 035.6.002.5 instrumenten en apparatuur van de CNO XE 036(492*3700) - XE 036(492.611) - Gebouwen in Den Haag., 3
- XE 036(492.621) - Gebouwen in Amsterdam, IJmuiden, IJsselmeer-N.O.P. XE 036(492.82) Gebouwen in Oosterbeek en Arnhem, 4
- XE 036(492.82) Gebouwen in Oosterbeek, Arnhem en Wageningen., 5
- XE 036(492.82) Gebouwen in Oosterbeek, Arnhem en Wageningen. XE 043-053 - Bestuursvergaderingen, 1950-1960.; 6
- XE 036(492.82) Gebouwen in Hervelt. XE 036(492.83) Gebouwen in Utrecht, diversen. XE 036(492.83) Gebouwen in Zeist (Z.O.), 7
- XE 036(492.83) Gebouwen in Zeist (Z.O.), 8
- XE 036(492.83) Gebouwen in Zeist (Z.O.;Z.O.II), 9
- XE 036(492.83) Gebouwen in Zeist (Z.O.II;Z.U.) XE 043.02 - Benoemingen van bestuurs- en directieleden., 10
- XE 043.053 - Bestuursvergaderingen, 1949-1955.; 11
- XE 043.053 - Bestuursvergaderingen, 1955-1959.; 12
- XE 043.053 - Bestuursvergaderingen, 1960-1967.; 13
- XE 043.053 - Bestuursvergaderingen 1968-1970; vergaderingen 1964., 14
  Openbaarheid beperkt tot 01-01-2021
- XE 043.053 - Bestuursvergaderingen, 1965-1968; 15
  genummerd tot 79.
- XE 043.053 - Bestuursvergaderingen, 1968-1974; 16
  Openbaarheid beperkt tot 01-01-2025
  genummerd 78-97
- XE 043.053 - Bestuursvergaderingen, 1975-1976; 17
  Openbaarheid beperkt tot 01-01-2027
  genummerd 98-108
- XE 043.053 - Bestuursvergaderingen. 1976-1980 XE 043.053A - Bestuursvergaderingen. XE 043.053C - Bestuursvergaderingen. 1949-1972., 18
- XE 043.053C - Bestuursvergaderingen, 1972-1973; 19
  Openbaarheid beperkt tot 01-01-2024
- XE 043.053C - Bestuursvergaderingen, 1973-1974; 20
  genummerd 134-136.
- XE 043.053C - Bestuursvergaderingen, 1974-1976; 21
  genummerd 137-142.
- XE 043.053C - Bestuursvergaderingen, 1976-1977; 22
  Openbaarheid beperkt tot 01-01-2028
  genummerd 144-147.
- XE 043.053C - Bestuursvergaderingen. 1977-1980 genummerd 148-155. XE 043.053C-D Bestuursvergaderingen. DB, 23
- XE 043.053 - Bestuursvergaderingen. Instituut voor Graan, Meel en Brood, Algemeen; bestuur, 1963-1968.; 24
- XE 043.053 - Bestuursvergaderingen. Instituut voor Graan, Meel en Brood, bestuur, 1969-1980. XE 043.053 Bestuursvergaderingen. Instituut voor Volksvoeding, 1963., 25
- XE 043.053 Bestuursvergaderingen. Instituut voor Volksvoeding, 1967-1976; Bestuur, 24e-26e verg., 26
- XE 043.053 Bestuursvergaderingen. Instituut voor Volksvoeding XE 043.053 Bestuursvergaderingen. Raad voor de Gezondheidsresearch algemeen, 27
- XE 043.053 Bestuursvergaderingen. Raad voor de Gezondheidsresearch algemeen, 28
- XE 043.053 Raad voor de Gezondheidsresearch vergaderingen, 29
- XE 043.053 Raad voor de Gezondheidsresearch vergaderingen XE 043.053 Bestuursvergaderingen. NIBMB, 30
  Doublures met het archief van de Gezondheidsorganisatie?
- XE 043.053 Bestuursvergaderingen. NIBMB XE 043.5.053 Bestuursvergaderingen. NIBMB XE 043.6.053 Bestuursvergaderingen. Hoofdgroep Vlees en Vleeswaren XE 044.053 Vergaderingen dagelijks bestuur NIMB XE 044.054 Vergaderingen dagelijks bestuur NIMB, 31
- XE 044.054 Vergaderingen dagelijks bestuur NIMB-DB; Algemeen bestuur. XE 044.4 - Vergadering van secretarissen., 32
- XE 044.4 - Vergadering van secretarissen. XE 046:651.44 - Secretariaatswerkzaamheden. XE 046:651.5 - Archief. XE 046:657 - Thuisbasisbijeenkomsten. XE 046:658 - Bedrijfsorganisatorisch onderzoek door een adviesbureau. XE 046:658.382.3 - Bedrijsgeneeskundige dienst., 33
- XE 046.11 - Directeuren. XE 046.12 - Onderdirecteuren, waarnemende directeuren. XE 046.13 - Coördinatoren, regionaal bestuur. XE 046.18 - Adviseurs., 34
- XE 046.24 - Personeelsafdeling. XE 047.4:368.11 - Brandverzekering. XE 047.4:368.87 - Bedrijfsschade. XE 047.4:657.47 - Projectonderwijs. XE 047.4:658.152 XE 047.4:658.8.035 - Tariefberekeningen aan particulieren. XE 047.42:336.336(73) XE 047.42:338 - Subsidie van het bedrijfsleven., 35
- XE 047.42:338 - Subsidie van het bedrijfsleven., "1944-1960"; 36
- XE 047.42:338 - Subsidie van het bedrijfsleven., "1961-1968"; 37
- XE 047.42:338 - Subsidie van het bedrijfsleven aan het Centraal Instituut voor Voedingsonderzoek, Instituut voor Graan, Meel en Brood, 38
- XE 047.42:338 - Subsidie van het bedrijfsleven aan het Instituut voor Graan, Meel en Brood; Instituut voor Volksvoeding; LMO; NCV; Research vlees., 39
- XE 047.42:35-078.5 Subsidie van de Verenigde Staten, beleidsruimte. XE 047.42:35-078.5 Stimuleringssubsidie van de Verenigde Staten. XE 047.42:658.152 Beleggingen. XE 047.42:658.174 [Overigen kapitaalsvorming] XE 047.42:658-154-471.225 Kostensoorten i.v.m. onderzoekingen., 40
- XE 047.42 - Begrotingen, 1940-1950; 41
- XE 047.42 - Begrotingen, 1951-1960; 42
- XE 047.42 - Begrotingen XE 047.42 - Begrotingen voor GO, voor Stimuleringssubsidie., 1961-1964; 43
  voor latere jaren zie het archief van de Centrale Organisatie.
- XE 047.42 Begrotingen voor Stimuleringssubsidie. XE 047.42.056.2 Correspondentie met het Centraal Instituut voor Voedingsonderzoek, Instituut voor Graan, Meel en Brood; Hoofdgroep Voeding en Voedingsmiddelen, Instituut voor Volksvoeding over begrotingen., 44
- XE 047.42.056.2 - Correspondentie met het Instituut voor Volksvoeding; Research Vlees; NIBMB; PVB over begrotingen. XE 047.42.058.2 - Correspondentie met diverse niet TNO-instellingen over begrotingen., 45
- XE 047.56 - Accountantsontrole: Centraal Beheer, Centraal Instituut voor Voedingsonderzoek, 46
- XE 047.56 - Accountantsontrole: Centraal Instituut voor Voedingsonderzoek; Instituut voor Graan, Meel en Brood; Instituut voor Volksvoeding; LMO; NIBMB; Research vlees, 47
- XE 047.56 - Accountantsontrole: Stimuleringssubsidies. XE 048.6 - Samenwerkingsverbanden in het algemeen. XE 048.6(087.4) - Contracten met Canada, Instituut voor Volksvoeding, Dow Chemical Europe; FAM; FAO; Intervet/IVO/Centraal Instituut voor Voedingsonderzoek; Kwakkelstein; Koninklijke Zout Organon; LH; Meneba; Min. Landb. en Visserij, 48
- XE 048.6(087.4) - Contracten met NIAM; NIZO; Pioppi; RIV; Seffelaar & Looyen; Stemen; Surin. Vleeswaren Industrie; VN-Glas. XE 048.6(088.4) EEG, 49
- XE 048.6 - Samenwerking met Algerije; Amerika; Bemita; CCO; Feikro Foundation Committee; IBVL, 50
- XE 048.6 - Samenwerking met ILOB; INIS; Israël; Interuniversitair Inst/voedingswetenschap; IVVO-ILOP; IWIS; Japan; Korea; Nederlands Instituut voor Zuivelonderzoek; Nationale Raad voor Landbouwonderzoek., 51
- XE 048.6 - Samenwerking met PVB; Relatie overheid-TNO, begeleidingscie; RIKILT; XE 048.66.02 XE 049:341.232.5 - Commissie Internationale Technische Hulp., 52
  SMB; UNIDO; Voedingsraad; RGR; Wilhelmina kinderziekenhuis.
- XE 049:341.232.5 - Commissie Internationale Technische Hulp., 53
- XE 049:341.232.5 - Commissie Internationale Technische Hulp. XE 049:615.9 - Commissie toxicologie. XE 049:620.9 - Werkgroep energie. XE 049:632.95 - Commissie TNO voor onderzoek van nevenwerking van bestrijdingsmiddelen. XE 049:637.5 - Commissie Researchgroep voor Vlees en Vleeswaren TNO., 54
- XE 049:637.5 - Commissie Researchgroep voor Vlees en Vleeswaren TNO., 55
- XE 049:637.5 - Commissie Researchgroep voor Vlees en Vleeswaren TNO., 56
- XE 049:637.5 - Commissie Researchgroep voor Vlees en Vleeswaren TNO, 1971-1973.; 57
- XE 049:637.5 - Commissie Researchgroep voor Vlees en Vleeswaren TNO, 1973-1976; 58
- XE 049:637.5 - Commissie Researchgroep voor Vlees en Vleeswaren TNO. 1972-1976; nr. 2:, 59
- XE 049:637.5 - Commissie Researchgroep voor Vlees en Vleeswaren TNO, 1971-1972.; 60
  Openbaarheid beperkt tot 01-01-2023
- XE 049:637.5 - Commissie Researchgroep voor Vlees en Vleeswaren TNO, 1973-1974.; 61
- XE 049:637.5 - Commissie Researchgroep voor Vlees en Vleeswaren TNO, 1974-1975.; 62
  Openbaarheid beperkt tot 01-01-2026
- XE 049:637.5 - Commissie Researchgroep voor Vlees en Vleeswaren TNO., 1975.; 63
- XE 049:637.5 - Commissie Researchgroep voor Vlees en Vleeswaren TNO, 1976-1977.; 64
- XE 049:637.5 - Commissie Researchgroep voor Vlees en Vleeswaren TNO, 1977-1978.; 65
  Openbaarheid beperkt tot 01-01-2029
- XE 049:637.5 - Commissie Researchgroep voor Vlees en Vleeswaren TNO, 1978-1979.; 66
  Openbaarheid beperkt tot 01-01-2030
- XE 049:637.5 - Commissie Researchgroep voor Vlees en Vleeswaren TNO, 1979-1980.; 67
- XE 049:637.5 - Commissie Researchgroep voor Vlees en Vleeswaren TNO. 1980 XE 049 Werkgroepen: technonologie; toerustingszaken; WNR, 68
- XE 049.2 Vergaderingen Researchgroep voor Vlees en Vleeswaren TNO. XE 05:001.5 - Research., 69
- XE 05:001.5 - Research. XE 05:001.5 - Research: NABS, Sterkte-zwakteanalyse; wetenschapsbeleid. XE 05:001.6 - Ontwikkeling. XE 05:061.048.26 - Ingekomen publicaties. XE 05:061.3 - Congressen., 70
- XE 05:061.3 - Congressen. XE 05:061.6.001.5(73) - Ontwikkelingssamenwerking met .... XE 05:338.984.4(100):001.9 - Par. 4 van het Bold New Program van het programma van technische ontwikkelingshulp. XE 05:338.984.4(4-15):6.001.5/8 Working part nr. 3 van de O.E.E.C. XE 05:338.984.4(73):659.24 - Technische hulp van het Marshall-plan. XE 05:341.232.5 - Uitzending van deskundigen naar de landen Algerije-Guatemala voor technische hulp., 71
- XE 05:341.232.5 - Uitzending van deskundigen naar de landen Irak-Zambia voor technische hulp; Uitzending voor technische hulp naar Colombia., 72
- XE 05:341.232.5 - Uitzending voor technische hulp naar Colombia, Cuba, India, Indonesieë., 73
- XE 05:341.232.5 - Uitzending voor technische hulp naar Kenya; Saoedi-Arabië., 74
- XE 05:341.232.5 - Uitzending voor technische hulp naar Saoedi-Arabië; Tanzania., 75
- XE 05:341.232.5 - Uitzending voor technische hulp naar Tanzania., 76
- XE 05:341.232.5 - Uitzending voor technische hulp naar Tanzania: de zaak H. Bruins. XE 05:343.53 - Naamsmisbruik. XE 05:347.776 - Oneerlijke concurrentie. XE 05:57.084 -, 77
- XE 05:581.08 XE 05:591.089 - Gebruik van proefdieren. XE 05:591.13.08 - Dierexperimenteel voedingsonderzoek., 78
- XE 05:591.13.08 - Dierexperimenteel voedingsonderzoek., 79
- XE 05:608.3 - Octrooien. XE 05:608.3:347.77.033 - Bezit en verhandeling van octrooien. XE 05:611-018:616.71 - Histologisch onderzoek van menselijke bacteriën door de faculteit der geneeskunde in Utrecht. XE 05:612.392.01 - Onderzoek van voedingsmiddelen naar het gehalte van vitamine B6 (door het Nederlands Instituut voor Volsvoeding). XE 05:612.392.74 - Onderzoek naar de invloed van het brood op het cholesterolgehalte in het bloed (dr. J. Groen te Israël). XE 05:613.2 - Voedingshygiëne. XE 05:613.2:616.13-002.2 - Onderzoek van voeding en arterosclerose. XE 05:613.2(420) - Voedingshygiëne in ...., 80
- XE 05:613.2(492) - Voedingshygiëne in Nederland. XE 05:613.2(883) - Voedingshygiëne in Suriname. XE 05:613.2(910) - Voedingshygiëne in .... XE 05:613.2-053.6 - Landelijk adolescentie-onderzoek. XE 05:613.22:612.397.7 - XE 05:613.221, 81
- XE 05:614.31 Warenkeuring: Bijzonder vetbesluit; Rechtsz. TNO-Barhorn. XE 05:615.9 - Vegiftigde stoffen. XE 05:615.9-099 - [Allerlei?] vegiftigde stoffen. XE 05:616.12-008 - Hart- en vaatziekten. XE 05:616.13-002.2 - Artherosclerose. XE 05:616.314-002 - Broodzoutfluoridering en andere middelen in voedingsstoffen tegen tandcaries. XE 05:616.379-008.64+616.155.194-053.9 - [Voedingsmiddelen voor zuikerzieken of tegen suikerziekte] XE 05:616.44-006.5-002 - Kropziekte en struma. XE 05:616.94 - XE 05:619.2 XE 05:620.1 - Materialenonderzoek, goedkeuringsmerken., 82
- XE 05:620.9 - Energie. XE 05:621.039 - Toepassing van atoomenergie. XE 05:621.869.88:639.42 - Vervoer van mosselen per container. XE 05:628 - Gezondheidstechniek. XE 05:629.114.44 - Verbetering van de keuring van koelwagens. XE 05:631.81.036 - [grondonderzoek] XE 05:636.085.55 - [veeteelt, vlees], 83
- XE 05:636.4.082.001.8 - [varkensvlees] XE 05:636.4.085.1 - Transportschade bij varkens. XE 05:637.28 - Margarine-onderzoek. XE 05:637.5 - Vleesonderzoek; Nederlands Centrum voor Vleestechnologie. XE 05:637.513.1 - Slachthuizen en abbattoirs. XE 05:639.2 - Visserij. XE 05:639.2.068:621.565 - Diepvriezen van vis. XE 05:639.2.05 - Visserij [-onderzoek?], 84
- XE 05:639.222.2 - [nog meer vis] XE 05:639.42:546.49 - XE 05:639.512(883) XE 05:639.512 XE 05:640.032 - Consumentenbescherming. XE 05:641 XE 05:641.1:621.56 Vriesmethoden van voedingsmiddelen. XE 05:641.1.001.5 XE 05:65.012.2 - Prioriteitenprogramma., 85
- XE 05:65.012.2 - Prioriteitenprogramma. XE 05:658.56 - [werkorganisatie] XE 05:659.2 - Technische expertiseadviezen risico-kapitaal. XE 05:659.24 - Bedrijfsvoorlichting. XE 05:659.24:658.62 - Bedrijfsvoorlichting over industriële aangelegenheden., 86
- XE 05:659.4 - Public relations. XE 05:66.091(0:621.03+66) - Screening gebruikswaarde van nieuwe kunststoffen. XE 05:661.726 - Galluszure ethers (Chemische fabriek Naarden) XE 05:663/665 - Technische biologie/Olien, vetten, wassen. XE 05:663.4 - Brouwerijresearch. XE 05:663.97 - Tabak. XE 05:664 - Conservering en bereiding van vaste voedingsmiddelen XE 05:664.292 - Onderzoek inzake membranen, over pectine in plantaardige celwanden (dr. P. Visser) XE 05:664.3.094.3 - Antioxydatie van voedingsolien en vetten (contracht Chemische Fabriek Naarden en Fa. van Hasselt) XE 05:664.38:661.7 - Promotie van voedingsmiddelen uit microorganismen gekweekt i.s.m. civiele defensie. XE 05:664.6/7 - Bakkerij en maalderij., 87
- XE 05:664.6/7 - Bakkerij en maalderij; broodaroma; hondenvoer., 88
- XE 05:664.65 - [meel, gemalen produkten] XE 05:664.8.036:539.17 - Wering van bederf van voedingsmiddelen door electronenbombardementen. XE 05:664.95 - XE 05:665 - Olie, vet, was. XE 051 - Werk- en beleidsplanning in het algemeen, 89
- XE 051 - Werkprogramma van het Instituut voor Graan, Meel en Brood XE 053 - Werkzaamheden Algemeen en sectiehoofden; D, 90
- XE 055.5 - Jaarverslagen. XE 07(047) - Verslagen van bezoeken. XE 08:331.52 - Arbeidsplaatsenplan. XE 08:331.793 - Detachering. XE 082.1 - Eisen van bekwaamheid: taakanalyse XE 082.38 - Benoemingsbeleid. XE 082.5 - Overenigbare nevenbetrekkingen. XE 082.8 - Ontslag. XE 083.53 - Regeling van werktijden. XE 083.8 - Ambtsgeheim. XE 087.43 - Pensioenregeling. XE 087.441 - Bezoldigingsregeling., 91
- XE 088.5 - Personeelsvereniging. XE 088.8 -Dienstcommissies van het Centraal Instituut voor Voedingsonderzoek; GORVO; ORVO; VO-personeelsraad XE 09 - Diversen., 92
- XE 091.5 - Herdenkingen en jubilea. XE 091.7 - Ridderorden. XE nog in te voegen, 93
- XE 011 - Doel en betekenis, naam e.d. XE 011.2 - Doelstelling. XE 017.1 - Betrekkingen met de Centrale Organisatie TNO. XE 036(492.617) - Gebouwen en terreinen in Rotterdam. XE 036(492.82) - Gebouwen in Arnhem. XE 044.053 - Vergaderingen van het dagelijks bestuur. XE 044.3 - Ondervoorzitters, waarnemend voorzitters. XE 047.42 - Begrotingen., 1981-1984; 94
  Openbaarheid beperkt tot 01-01-2035
  De inv.nrs. 94-102 betreffen nagekomen dossiers.
- XE 047.42 - Begrotingen. Intern. coöp. speurwerk. XE 048.6(087.4) Contracten met De Oosterenk, Hendriks, IWIS, Organon, SAMYANG Foods Comp., Troponwerke GMBH, XE 048.6 Samenwerking met de EEG, Engeland, Instituut voor Graan, Meel en Brood-Centraal Instituut voor Voedingsonderzoek, Grace, Nederlands Instituut voor Materiaalonderzoek-Instituut voor Graan, Meel en Brood; Instituut voor Volksvoeding-IWIS. XE 048.643 Dwarsverband Toxicologie XE 05: 341.232.5 - Uitzending voor technische hulp naar ontwikkelingslanden in het algemeen., 95
- XE 05: 608.3 - Octrooien., 96
- XE 05: 608.3- Octrooien. XE: Nog te klasseren stukken tot 1976., ---
  Dit stuk is aan te vragen onder nummer 97.
- Ongeklasseerde kopieën van uitgaande brieven, 1976-1980.; 97-102
  - 1976, 97
  - 1977, 98
  - 1978, 99
  - 1979, 1-290, 100
  - 1979, 292-551, 101
  - 1980-1981, 102
    Openbaarheid beperkt tot 01-01-2032
- Rapporten en verslagen van de Voedingsorganisatie TNO., 1974-1980; 103